臺灣臺北地方法院民事裁定　　　　　　　　　　　　　九十二年度聲再微字第三號
　　再審聲請人　甲○○
　　再審相對人　名門翠堤村社區管理委員會
　　法定代理人　林中生
右當事人間請求給付管理費事件，再審聲請人對於本院九十二年聲再微字第二號確定
裁定聲請再審，本院裁定如左：
    主      文
再審之聲請駁回。
再審聲請費用由再審聲請人負擔。
    理      由
一、本件聲請意旨略以：本院九十二聲再微字第二號確定裁定對於再審聲請人指摘本
    院九十二再微字第五號裁定中所稱：「--以民事訴訟法第四百九十六條第一項規
    定之中，並無裁判違背法令之再審事由，是--其聲請再審即不合法。」並未表示
    意見。因再審聲請人先於本院九十二再微字第五號再審事件中，指摘原二審裁定
    即本院九十一年度小上字第二○三號確定裁定，適用法規顯有錯誤；復於本院九
    十二聲再微字第二號再審事件中，指摘本院九十二再微字第五號確定裁定，適用
    法規顯有錯誤，焉有裁定不能準用再審規定之理，是本院九十二再微字第五號確
    定裁定，自屬適用民事訴訟法第五百零七條規定顯有錯誤。但原確定裁定卻未針
    對此部分表示意見，顯有違背民事訴訟法第二百二十二條第四項、第二百二十六
    條第一項第五款、第三項之規定，原確定裁定適用法規顯有錯誤。另原確定裁定
    認定本院九十一年度小上字第二○三號確定裁定，以小額訴訟第二審上訴未表明
    上訴理由，認定不合法駁回部分，惟再審聲請人主張已依法定程式表明小額訴訟
    第二審上訴理由，原確定裁定卻不採納，自有適用民事訴訟法第二百二十二條第
    一項前段規定之法律上錯誤。爰依民事訴訟法第五百零七條規定聲請再審，請求
    將本院九十二聲再微字第二號裁定廢棄等語。
二、按聲請再審，必須主張原確定裁定有民事訴訟法第四百九十六條第一項、第四百
    九十七條之情形，為聲請再審之理由時，始為合法，民事訴訟法第五百零七條定
    有明文。經查，原確定裁定即本院九十二年度聲再微字第二號確定裁定，對於再
    審聲請人有關民事訴訟法第四百九十六條第一項之再審事由，是否包括裁判違背
    法令，已於該裁定理由中詳為說明，此經調閱該卷宗，查閱屬實。是原確定裁定
    自無違反民事訴訟法第二百二十二條第四項、第二百二十六條第一項第五款、第
    三項，有關裁判未記載事實、得心證之理由、理由中未記載攻擊及防禦方法和法
    律上理由之情事，則再審申請人此部分之再審事由，自屬無據。另本院九十一年
    度小上字第二○三號確定裁定，係以再審聲請人因欠缺法定程式，而認為再審聲
    請人之上訴不合法，無從依第二審程序判斷原第一審判決在實體上應否廢棄或維
    持，而駁回再審聲請人之上訴；且就此部分，本院九十二年度聲再微字第二號確
    定裁定，亦於該裁定理由中詳為論述，此亦經調取該卷宗，核閱無誤。是原確定
    裁定亦無所謂違反民事訴訟法第二百二十二條第一項之問題，再審聲請人執此為
    再審事由，亦與首揭規定不符。從而，再審聲請人之再審，為無理由，應予駁回
    。
三、依民事訴訟法第五百零七條、第五百零二條第二項、第九十五條、第七十八條，
    裁定如主文。
中　　　華　　　民　　　國　　九十三　　年　　　五　　　月　　 二十 　　日
                                民事第六庭審判長法  官  林惠瑜
                                                法  官  陳怡雯
                                                法  官  姜悌文
右正本證明與原本無異
本裁定不得抗告
中　　　華　　　民　　　國　　九十三　　年　　　五　　　月　　 二十 　　日
                                                 書記官 陳鳳瀴
